# Telma Araceli Mejía Santos

Fecha de nacimiento: 26/02/1985 Nacionalidad: Hondureña Género: Femenino (+34) 623 43 74 34

Soy una persona muy profesional, activa y trabajadora con ganas de formar parte de un equipo de trabajo y de poder así consolidarme profesionalmente y desarrollarme llevando a la práctica los conocimientos adquiridos en mis experiencias anteriores.

Como persona organizada y con una gran motivación, soy capaz de adaptarme a cualquier circunstancia y poder dar siempre lo mejor de mí en cualquier proyecto. Estoy acostumbrada a trabajar bajo presión y también me gusta trabajar en equipo, haciendo siempre todo lo posible para cumplir los objetivos y ofrecer resultados exitosos.

# **EXPERIENCIA LABORAL**

05/2020 - 11/2023 - Barcelona, España

# **CUIDADORA DE PERSONAS MAYORES**

- . Realizar tareas de cuidado, apoyo y acompañamiento de personas mayores
- . Asistir en la movilidad y comodidad, acompañamiento a citas médicas y demás actividades
- . Control y preparación de una dieta adecuada, toma de medicamentos o higiene personal
- . Realizar tareas de limpieza de la vivienda, conocimiento de primeros auxilios y tareas de rehabilitación

10/2016 - 04/2020 - Barcelona, España

#### **CUIDADORA DE PERSONAS MAYORES**

- . Realizar tareas de cuidado, apoyo y acompañamiento de personas mayores
- . Asistir en la movilidad y comodidad, acompañamiento a citas médicas y demás actividades
- . Control y preparación de una dieta adecuada, toma de medicamentos o higiene personal
- . Realizar tareas de limpieza de la vivienda, conocimiento de primeros auxilios y tareas de rehabilitación

# **ESTUDIOS**

09/1988 - 06/2001 - Choloma, Honduras

Educación primaria en Instituto Gubernamental Manuel Pagan Lozano (Honduras)

# **IDIOMAS**

Castellano (Nivel alto hablado y escrito)

# **OTROS DATOS**

- . Disponibilidad de incorporación inmediata
- . Conocimiento y dominio de informática